臺灣臺北地方法院刑事判決　　　　　　　99年度訴字第1771號
公　訴　人　臺灣臺北地方法院檢察署檢察官
被　　　告　康進成
上列被告因偽造文書案件，經檢察官提起公訴（99年度偵緝字第
2042號），嗣被告就被訴事實為有罪之陳述，經本院合議庭裁定
由受命法官獨任進行簡式審判程序審理，判決如下：
    主  文
康進成犯行使偽造私文書罪，累犯，處有期徒刑肆月，如易科罰
金，以新臺幣壹仟元折算壹日，臺北市政府警察局北市警交字第
AEY087005 號舉發違反道路交通管理事件通知單存根聯上收受通
知聯者簽章欄內偽造之「李火山」署押壹枚沒收。
    事  實
一、康進成曾因詐欺案件，經臺灣高等法院於民國94年2 月3 日
    以93年度上易字第2088號判決判處有期徒刑8 月，於94年11
    月30日執行完畢。另因偽造文書案件，經臺灣士林地方法院
    於96年9 月26日以96年度湖簡字第109 號判決判處有期徒刑
    3 月確定，於96年11月19日易科罰金執行完畢。詎不知悔改
    ，於98年8 月26日下午4 時45分許，騎乘其女兒康嘉雯所有
    之車牌號碼AVQ-576 號重型機車，行經臺北市○○區○○路
    4 段620 號前，因安全帽扣環未扣，經臺北市政府警察局松
    山分局松山派出所警員黃邦政攔停舉發時，因恐為臺灣桃園
    地方法院檢察署自98年5 月5 日起發布通緝而遭警逮捕，竟
    於警當場開立臺北市政府警察局北市警交字第AEY087005 號
    舉發違反道路交通管理事件通知單時，冒用「李火山」之名
    義應詢，並基於偽造署押進而行使偽造私文書之犯意，在該
    通知單之存根聯上之收受通知聯者簽章欄內偽造「李火山」
    之署名1 枚，表示李火山本人出具領收該通知單之證明而交
    付警員，足以生損害於李火山及警察機關對道路交通管理之
    正確性。嗣李火山於收受前揭通知單後報警處理，經警核對
    車號發現該車為康嘉雯所有，又經康嘉雯表示該車為康進成
    所使用，始循線查知上情。
二、案經李火山訴由臺北市政府警察局松山分局報告臺灣臺北地
    方法院檢察署檢察官偵查起訴。
    理  由
一、按刑事訴訟法第273 條之1 第1 項規定除被告所犯為死刑、
    無期徒刑、最輕本刑為3 年以上有期徒刑之罪、或高等法院
    管轄第一審案件者外，於審判期日前之程序進行中，被告先
    就被訴事實為有罪之陳述時，審判長得告知被告簡式審判程
    序之旨，並聽取當事人、代理人、辯護人及輔佐人之意見後
    ，裁定進行簡式審判程序。經查，本件被告康進成被訴偽造
    文書一案，為前開不得進行簡式審判程序以外之案件，且被
    告於本院行準備程序時就被訴事實為有罪之陳述，本院告知
    被告簡式審判程序之旨，並聽取被告及檢察官之意見後，爰
    依刑事訴訟法第273 條之1 第1 項之規定，當庭裁定改依簡
    式審判程序進行審判，合先敘明。
二、前揭事實，業據被告於本院準備程序及審理時坦承不諱（見
    本院卷第68頁反面、第71頁反面至第72頁反面），核與證人
    即告訴人李火山、被告之女兒康嘉雯、本件交通違規舉發警
    員黃邦政於警詢、偵查中指訴、證述、具結證述情節大致相
    符（見臺灣臺北地方法院檢察署98年度他字第10689 號卷第
    6 頁至第7 頁、第43頁至第44頁），並有卷附之臺北市政府
    警察局北市警交字第AEY087005 號舉發違反道路交通管理事
    件通知單存根聯影本1 張（同上卷第7 頁後附）可稽，從而
    ，堪認被告之自白核與事實相符，自得採為論罪之依據。本
    件事證明確，被告犯行洵堪認定，應依法論科。
三、按在舉發違反道路交通管理事件通知單（存根聯）「收受通
    知聯者簽章」欄內偽簽他人姓名，自不待依據習慣或特約，
    單從形式上觀察，即足以知悉係表示由該他人名義出具領收
    通知聯之證明，此與事先在印妥內容之收據上偽簽他人姓名
    之情形，無分軒輊，當然屬於刑法第210 條所稱之私文書（
    最高法院83年臺上字第6631號判例參照）。故核被告所為，
    係犯刑法第216 條、第210 條之行使偽造私文書罪。被告偽
    造「李火山」署押之行為，為其偽造私文書之部分行為，又
    其偽造私文書之低度行為，應為行使偽造私文書之高度行為
    所吸收，不另論罪。被告有前揭判決科刑及執行紀錄，此有
    臺灣高等法院被告前案紀錄表可按，其於徒刑執行完畢後，
    5 年以內故意再犯本件有期徒刑以上之罪，為累犯，應依刑
    法第47條第1 項規定加重其刑。爰審酌被告前有犯妨害自由
    、脫逃、詐欺、誣告、偽造文書、妨害名譽等罪之前科，其
    之品性不良、素行不端，有上開被告前案紀錄表在卷可查，
    其犯罪之動機、目的係因被通緝在案，為免遭警查獲，竟冒
    用李火山名義應詢並為本件偽造文書之犯行，其犯罪之手段
    不足可取，危害告訴人李火山及警察機關就交通管理處罰之
    正確，惟念及其於本院時坦承犯行，犯罪後態度尚可等一切
    情狀，量處如主文所示之刑，併諭知易科罰金之折算標準，
    以示儆懲。末以，被告於臺北市政府警察局北市警交字第AE
    Y087005 號舉發違反道路交通管理事件通知單存根聯上收受
    通知聯者簽章欄內偽造之「李火山」署押1 枚，不問屬於被
    告與否，應依刑法第219 條之規定予以宣告沒收。
據上論斷，應依刑事訴訟法第273 條之1 第1 項、第299 條第1
項前段，刑法第216 條、第210 條、第47條第1 項前段、第219
條，刑法施行法第1 條之1 第1 項、第2 項前段，判決如主文。
本案經檢察官呂朝章到庭執行職務
中    華    民    國    100   年    4     月    14    日
                  刑事第十六庭  法  官  葉藍鸚
以上正本證明與原本無異。
如不服本判決應於收受送達後10日內向本院提出上訴書狀，並應
敘述具體理由；其未敘述上訴理由者，應於上訴期間屆滿後20日
內向本院補提理由書（均須按他造當事人之人數附繕本）「切勿
逕送上級法院」。
告訴人或被害人如對於本判決不服者，應具備理由請求檢察官上
訴，其上訴期間之計算係以檢察官收受判決正本之日期為準。
                                書記官   黃芝凌
中    華    民    國    100   年    4     月    14    日
附錄本案論罪科刑法條全文：
中華民國刑法第216條
（行使偽造變造或登載不實之文書罪）
行使第210條至第215條之文書者，依偽造、變造文書或登載不實
事項或使登載不實事項之規定處斷。
中華民國刑法第210條
（偽造變造私文書罪）
偽造、變造私文書，足以生損害於公眾或他人者，處5 年以下有
期徒刑。